# 投资性房地产由公允价值计量转为成本模式的疑问

提问人：18086508379 时间：2020-02-20 08:05:31
各位老师，想问一下，投资性房地产的计量不能由公允价值模式转换为成本模式。但如果先将公允价值模式转换为非投资性房地产，再转为成本模式计量的投资性房地产，这样是否可行呢？

回答人：chenyiwei
同一会计主体对其所有的投资性房地产只能采用一种后续计量模式。你的做法意味着该会计主体内存在两类适用不同后续计量模式的投资性房地产，所以不符合准则规定。